【裁判字號】    99,易,573
【裁判日期】    990331
【裁判案由】    竊盜等
【裁判全文】
臺灣板橋地方法院刑事判決               99年度易字第573號
公  訴  人  臺灣板橋地方法院檢察署檢察官
被      告  甲○○
上列被告因竊盜等案件，經檢察官提起公訴（98年度偵緝字第
3147號），被告於本院準備程序中就被訴事實為有罪之陳述，經
本院裁定依簡式審判程序審理，判決如下：
    主  文
甲○○犯攜帶兇器竊盜罪，累犯，處有期徒刑捌月；又共同犯行
使變造特種文書罪，累犯，處有期徒刑月。應執行有期徒刑拾
月。
    事  實
一、甲○○前於民國96年間因詐欺案件，經本院以96年度簡字第
    4619號判處有期徒刑6 月，減為有期徒刑3 月確定；又於同
    年間因竊盜案件，經本院以96年度簡字第8010號判處有期徒
    刑5 月確定，上開2 案復經本院以97年度聲字第1660號裁定
    定應執行有期徒刑6 月確定，嗣於97年9 月21日縮刑期滿執
    行完畢。詎其仍不知悔改，竟意圖為自己不法所有，本於竊
    盜之犯意，於民國97年10月19日22時30分許，見乙○○所有
    車牌號碼355-DFA 號重型機車停放於臺北縣板橋市○○路○
    段443 巷74號前，無人看管認有機可乘，持其所有客觀上足
    供兇器使用之梅花扳手1 支，拆卸上開重型機車之車牌以竊
    取之。甲○○得手後，竟與某真實姓名年籍不詳綽號「阿彬
    」之成年男子基於行使偽造特種文書之犯意聯絡，於97年10
    月20日2 、3 時許，在臺北縣板橋市○○路○ 段某處騎樓，
    提供上開竊得之車牌予「阿彬」，由「阿彬」以塑鋼土黏於
    車牌上之方式，將之英文字母Ｆ變造為Ｅ，待乾燥後再修土
    塗上黑漆，於完成後2 、3 日在臺北縣中和市○○街某網咖
    店內交付予甲○○，甲○○取得後將上開變造為355-DEA 號
    車牌懸掛於其另所竊取之車牌號碼J9W-118 號重型機車（其
    竊盜藍碧蓮所有車牌號碼J9W-118 號重型機車之犯行，業經
    本院以98年度簡字第2760號判處有期徒刑3 月確定）以規避
    查緝，足生損害於公路監理機關管理車籍資料之正確性及乙
    ○○本人。嗣因尋獲上開藍碧蓮所有原車牌號碼J9W-118 號
    重型機車，發覺所懸掛車牌不符，為警採集指紋送驗後，於
    98年6 月13日18時16分許通知甲○○到案說明，而查悉上情
    。
二、案經臺北縣政府警察局海山分局報告臺灣板橋地方法院檢察
    署檢察官偵查起訴。
    理  由
一、本案被告甲○○所犯為死刑、無期徒刑或最輕本刑為3 年以
    上有期徒刑以外之罪，其於準備程序中就被訴事實為有罪之
    陳述，經法官告知簡式審判程序之旨，並聽取公訴人之意見
    後，依刑事訴訟法第273 條之1 第1 項規定，裁定進行簡式
    審判程序，合先敘明。
二、上揭事實業據被告甲○○於本院審理中供認不諱，核與證人
    即被害人乙○○於警詢中證述相符，並有變造之車牌照片3
    幀、贓物認領保管單、車籍查詢－基本資料詳細畫面、失車
    - 唯讀案件基本資料各1 紙附卷可稽，是本案事證明確，被
    告上開犯行堪以認定。
三、查被告甲○○行竊所用之梅花扳手1 支，係為金屬製品，質
    地堅硬，衡情於客觀上具有危險性，足對人之生命、身體構
    成威脅，堪認可供兇器使用。又按汽車牌照為公路監理機關
    所發給，固具有公文書性質，惟依修正前道路交通安全規則
    第12條（即現行條文第8 條規定），汽車牌照僅為行車之許
    可憑證，自屬於刑法第212 條所列特許證之一種，最高法院
    63年台上字第1550號著有判例可資參照；又刑法上之行使偽
    造（變造）文書罪，重在保護文書公共信用之利益，凡行為
    人提出偽造之（準）私文書，充作真正之文書，並對其內容
    有所主張，足以生損害於公眾或他人，即已成立，至其行使
    之目的能否達到，則在所不問（最高法院93年度台上字第41
    80號判決意旨參照）。是核被告所為，係犯刑法第321 條第
    1 項第3 款之攜帶兇器竊盜罪、刑法第216 條、第212 條之
    行使變造特種文書罪。被告與綽號「阿彬」之成年男子間就
    上開行使偽造特種文書犯行，有犯意聯絡及行為分擔，均為
    共同正犯。被告變造車牌之特種文書後復加以行使，其變造
    之低度行為已為行使之高度行為吸收，不另論罪。查被告前
    96年間因詐欺案件，經本院以96年度簡字第4619號判處有期
    徒刑6 月，減為有期徒刑3 月確定；又於同年間因竊盜案件
    ，經本院以96年度簡字第8010號判處有期徒刑5 月確定，上
    開2 案復經本院以97年度聲字第1660號裁定定應執行有期徒
    刑6 月確定，嗣於97年9 月21日縮刑期滿執行完畢，此有臺
    灣高等法院被告前案紀錄表1 份附卷足憑，其於刑之執行完
    畢後5 年內，故意再犯本案有期徒刑之上揭2 罪，均為累犯
    ，應依法加重其刑。被告所犯上揭2 罪間，犯意各別，行為
    互殊，應予分論併罰。爰審酌被告為國中畢業，素行非佳，
    其正值青壯，竟不思正途謀生，而下手行竊，惟其所竊取之
    財物非鉅，且已返還予被害人，犯後亦已坦承犯行、態度尚
    佳等一切情狀，量處如主文所示之刑，以資懲儆。至被告持
    以竊盜車牌之梅花扳手1 支，未經扣案，是否尚存猶有未明
    ，為免日後執行困難，爰不於本案為沒收之諭知，附此敘明
    。
據上論斷，應依刑事訴訟法第273 條之1 第1 項、第299 條第1
項前段，刑法第28條、第321 條第1 項第3 款、第216 條、第
212 條、第47條第1 項、第51條第5 款，刑法施行法第1 條之1
，判決如主文。
本案經檢察官陳豐年到庭執行職務
中    華    民    國    99    年    3     月    31    日
                  刑事第十一庭  法  官  陳海寧
上列正本證明與原本無異。
如不服本判決，應於判決送達後10日內敘明上訴理由，向本院提
出上訴狀 (應附繕本) ，上訴於臺灣高等法院。其未敘述上訴理
由者，應於上訴期間屆滿後20日內向本院補提理由書「切勿逕送
上級法院」。
                                書記官  馮得弟
中    華    民    國    99    年    4     月    1     日
附錄本案論罪科刑法條
刑法第321條
犯竊盜罪而有左列情形之一者，處6 月以上、5 年以下有期徒刑
：
一、於夜間侵入住宅或有人居住之建築物、船艦或隱匿其內而犯
    之者。
二、毀越門扇、牆垣或其他安全設備而犯之者。
三、攜帶兇器而犯之者。
四、結夥三人以上而犯之者。
五、乘火災、水災或其他災害之際而犯之者。
六、在車站或埠頭而犯之者。
前項之未遂犯罰之。
刑法第212條
偽造、變造護照、旅券、免許證、特許證及關於品行、能力服務
或其他相類之證書、介紹書，足以生損害於公眾或他人者，處1
年以下有期徒刑、拘役或3 百元以下罰金。
刑法第216條
行使第 210 條至第 215 條之文書者，依偽造、變造文書或登載
不實事項或使登載不實事項之規定處斷。

司法院資訊處製作；財團法人民間司法改革基金會備份。
